臺灣高等法院高雄分院刑事判決　　　　100年度上訴字第443號
上　訴　人　臺灣高雄地方法院檢察署檢察官
被　　　告　簡周黃微
上列上訴人因被告妨害風化案件，不服臺灣高雄地方法院99年度
訴字第1609號中華民國100 年1 月26日第一審判決（起訴案號：
臺灣高雄地方法院檢察署99年度偵字第25542 號），提起上訴，
本院判決如下：
    主  文
原判決撤銷。
簡周黃微犯圖利容留性交罪，處有期徒刑參月，如易科罰金，以
新台幣壹仟元折算壹日。
    事  實                                               
一、簡周黃微係址設高雄市○○區○○街○號啟發旅社之負責人
    ，基於意圖使成年女子與他人為性交行為，而容留以營利之
    犯意，與吳○蓁約定每日住屋費用新臺幣（下同）500 元，
    而將啟發旅社317 號房間交女子吳○蓁使用，容留吳○蓁與
    不特定男客於上開房間內從事性交易以牟利。民國99年8 月
    2 日晚上8 時45分許，男客劉○成行經上開旅社門口，見吳
    ○蓁與2 名女子坐於旅社內之長凳，吳○蓁向劉○成招手，
    劉○成乃進入旅社內317 號房間，吳○蓁以全套服務（即男
    客將生殖器插入女子生殖器內之性交行為）1000元之代價，
    與劉○成約定從事性交易，與劉○成達成合意，吳○蓁隨即
    帶劉○成進入旅社3 樓317 號房間內從事性交易，然已遭埋
    伏在外之警員監控，警員於劉○成進入旅社過約10分鐘，即
    衝入之，並於櫃檯查獲負責人簡周黃微，經簡周黃微帶領，
    至317 號房間查獲已進行性交行為之吳○蓁、劉○成，並扣
    得已用過之保險套1 個、衛生紙1 團，而知悉上情。
二、案經高雄縣政府警察局林園分局報請臺灣高雄地方法院檢察
    署檢察官偵查起訴。
    理  由                                               
壹、證據能力部分
(1)、按被告以外之人於偵查中向檢察官所為陳述，除顯有不可信
    之情況者外，得為證據，刑事訴訟法第159 條之1 第2 項定
    有明文。本件證人吳○蓁、劉○成於檢察官偵查中所為之陳
    述，其等未曾提及檢察官在偵查時有不法取供之情形，反對
    該項供述得具有證據能力，亦未釋明上開供述有顯不可信之
    情況，依上說明，其等偵查中之證言均具證據能力。
(2)、按被告以外之人於審判外之陳述雖不符刑事訴訟法第159 條
    之1 至之4 等四條之規定，而經當事人於審判中同意作為證
    據，法院審酌該言詞陳述或書面陳述作成時之情況，認為適
    當者，亦得為證據；當事人、代理人或辯護人於法院調查證
    據時，知有刑事訴訟法第159 條第1 項不得為證據之情形，
    而未於言詞辯論終結前聲明異議者，視為有前項之同意，同
    法第159 條之5 定有明文。本件證人吳○蓁、劉○成於警詢
    中為陳述，其性質雖屬傳聞證據，惟其所為上開警詢筆錄內
    容，業經本院審理時予以提示並告以要旨，且經檢察官、被
    告表示意見，當事人已知上述筆錄乃傳聞證據，且未於言詞
    辯論終結前對該等筆錄內容表示異議，依上開規定，其於警
    詢中之陳述應具有證據能力。
(3)、本院下列所引用卷內之物證，並無證據證明係公務員違背法
    定程序所取得，檢察官、被告於本院亦均未主張排除其證據
    能力，本院審酌前揭物證並非公務員違背法定程序所取得，
    亦與本案亦具關聯性，自均有證據能力。
貳、實體事項：
一、訊據被告簡周黃微固不否認為「啟發旅社」之負責人，並以
    每日租金500 元之價格，將該旅社317 號房間出租予吳○蓁
    等語，惟否認有意圖使女子與他人為性交易，而容留以營利
    之犯行，辯稱案發當時伊在隔壁住家，不在現場，且伊僅是
    將房間出租予吳○蓁，不清楚她從事性交易等語。
二、經查：
（一）按刑法第231 條處罰之對象，為引誘、容留或媒介之人，
      犯罪構成要件乃以行為人主觀上有營利及使男女與他人為
      性交或猥褻行為之犯意，客觀上有引誘、容留或媒介之行
      為為已足，屬於形式犯。故行為人只要以營利為目的，有
      使男女與他人為性交或猥褻行為之意圖而著手引誘、容留
      或媒介行為，即構成犯罪，至於該男女與他人是否有為性
      交或猥褻之行為，則非所問（最高法院95年度台上字第45
      49號判決要旨參照）；亦即不以實際得利為必要。所稱「
      引誘」指逗引誘惑之意，即男女初無與人為性交之意思，
      因行為人之逗引誘惑而始與人為性交之意；「媒介」指居
      間介紹，使男女因行為人之介紹牽線行為而能與他人為性
      交；「容留」指提供為性交之場所而言（最高法院94年度
      台上字第6002號判決要旨參照），核先敘明。
（二）查被告簡周黃微為「啟發旅社」之負責人，吳○蓁住於「
      啟發旅社」317 號房間，每日代價500 元，此業據被告自
      始供述在卷，核與證人吳○蓁於警詢及原審審理時具結證
      述在卷（警卷第9 頁、原審卷第61 - 62 頁），且有卷附
      旅館業登記證（警卷第22頁）可稽，應堪認定。而吳○蓁
      於99年8 月2 日晚間8 點多，與男客劉○成於該旅社317
      號房間內，以1000元之代價從事全套性交易之事實，復據
      證人吳○蓁、劉○成於檢察官訊問及原審審理時具結證述
      明確在卷（偵卷第16-18 頁、原審卷第31-32 、60頁），
      並有高雄縣政府警察局林園分局檢查紀錄表、現場照片、
      保險套1 個、衛生紙1 團等扣案可證（警卷第15-20 、23
      -24 頁），故吳○蓁於上揭時間，在「啟發旅社」317 號
      房間以1000元之代價，與男客劉○成從事性交易之事實，
      自堪認定。
（三）被告雖辯稱：案發當時伊在隔壁住家，不在現場，並不清
      楚吳○蓁從事性交易云云，證人吳○蓁亦證稱：伊僅在該
      旅社從事性交易1 次，被告並不知情伊從事性交易的事，
      當天是警察臨檢時，被告才從隔壁過來（原審卷第61頁）
      、以及證人劉○成於原審審理時亦具結證稱吳○蓁招攬伊
      進去旅館性交易，當天是看到1 位矮矮胖胖的歐巴桑，進
      入啟發旅社時被告不在場云云（原審卷第33-36 頁），均
      附合被告說詞，然查，證人劉○成由吳○蓁招攬，以1000
      元之代價進入該旅社房間從事性交易當時，被告在啟發旅
      社1 樓的櫃台走來走去，以及旅社內有小姐坐在櫃台旁邊
      ，劉○成由吳○蓁帶往該旅社3 樓317 號房間為性交易等
      情，業據證人劉○成於警詢、偵查中證述明確（警卷第11
      -12 頁、偵卷第15-17 頁），並據證人即承辦警員黃松鎮
      於本院證稱：99年8 月2 日在啟發旅社查獲劉○成和小姐
      ，是老闆簡周黃微拿鑰匙帶我們去打開房間的，我們在外
      面埋伏，看劉○成騎摩托車，進去差不多等10分鐘，我們
      才進去。簡周黃微幫我們開房間門，知道這家旅社有女孩
      子賣淫是因為有取締過1 次，小姐都坐在門進去右手邊長
      凳子，我們上去時，只有1 位小姐在那邊，埋伏的時候看
      到2 位，1 位是劉○成帶上去的。在埋伏時，看到被告當
      時就坐在裡面，靠近櫃台那邊等語（本院卷第52-53 頁）
      。被告雖辯稱：案發當時伊在隔壁住家，不在現場，不知
      情吳○蓁從事性交易云云，惟查，證人劉○成已於警詢、
      偵訊，以及證人黃松鎮於本院審理中均證述：劉○成被吳
      ○蓁招入旅社時，被告在啟發旅社1 樓櫃台以及旅社內尚
      有小姐坐在櫃台旁邊之情形，與被告辯稱當時在隔壁住家
      ，並不知情之詞，顯不相符。證人吳○蓁於偵、審證稱：
      被告不知情；以及證人劉○成於原審證稱：當時櫃台是一
      位矮胖的歐巴桑云云，即難採信。被告經營旅社，有卷附
      旅館業登記證在卷可按（警卷第22頁），然旅社1 樓門口
      邊之長凳上竟有數位小姐坐於該處，更於男性路人經過時
      招手，此與正當旅店門口常態僅供出入，偶爾作與友人相
      約會面之短暫停留地點，已有不符。又證人劉○成係偶然
      路過該旅社，因吳○蓁之招手好奇走入，並與吳○蓁上樓
      從事性交易紓解壓力，當時旅社有約3 位小姐坐在1 樓之
      事實，已據證人劉○成於本院審理時證述明確（本院卷第
      51-52 頁），證人劉○成既因吳○蓁之招手而踏入該旅社
      ，並與吳○蓁一起走上3 樓進入房間，衡情對於交易之內
      容，如吳○蓁提供之服務、時間、代價等等，應在劉○成
      進入旅社後及走上3 樓之前，2 人已達成合意，而被告既
      坐於櫃檯內，則被告就一位陌生成年男子因其旅社門口內
      小姐之招呼而進到該旅社之原因、目的及抵達後與何人接
      洽及接洽內容等情節當知之甚詳，所辯不知情云云，豈能
      置信。其仍提供旅社房間容留吳怡蓁與男客從事性交易，
      並由吳怡蓁處獲取固定之代價，即1 日500 元，被告確係
      以營利為目的而容留吳怡蓁與劉○成為性交易行為。被告
      否認本案犯行，而證人吳○蓁亦否認被告知情或與被告分
      成所得之情事，致無法知悉被告是否另有朋分或朋分成數
      若干，但內部之分帳抽成縱無從查明，亦無礙被告提供房
      間，每日收取500 元而容留吳○蓁與劉○成為性交易行為
      之認定。
（四）綜上所述，被告以上所辯各節顯屬事後卸責之詞，不足採
      信。本案事證明確，被告犯行堪予認定，應予依法論科。
三、核被告所為，係犯刑法第231 條第1 項前段之意圖使女子與
    他人為性交之行為而容留以營利罪。原審未查，疏而為被告
    無罪之判決，其認事用法，尚有未洽，檢察官提起上訴認證
    人吳○蓁與劉○成事後之供證，顯有瑕疵及違反常理之處，
    為有理由，原判決有上述可議之處，爰由本院將原判決予以
    撤銷改判。審酌被告不思循正途賺取金錢，反以啟發旅社容
    留女子與男客為性交行為，藉此圖利，除已害及社會善良風
    俗外，另又貶損女性之人格尊嚴，所為顯屬非是，且於犯罪
    後並無悔意，念其營利所得不多等及其他一切情狀，量處如
    主文第二項所示之刑，並諭知易科罰金之折算標準。
據上論斷，應依刑事訴訟法第369 條第1 項前段、第364 條、第
299 條第1 項前段，刑法第231 條第1 項、第41條第1 項前段，
刑法施行法第1 條之1 第1 項、第2 項後段，判決如主文。
本案經檢察官呂建昌到庭執行職務。
中    華    民    國    100     年    5    月    3    日
                  刑事第六庭    審判長法  官  王憲義
                                      法  官  邱永貴
                                      法  官  簡志瑩
以上正本證明與原本無異。
如不服本判決應於收受本判決後10日內向本院提出上訴書狀，其
未敘述上訴理由者，並得於提起上訴後10日內向本院補提理由書
狀（均須按他造當事人之人數附繕本）「切勿逕送上級法院」。
中    華    民    國    100     年    5    月    3    日
                                      書記官  吳新貞
附錄本判決論罪科刑法條：
中華民國刑法第231 條第1 項
意圖使男女與他人為性交或猥褻之行為，而引誘、容留或媒介以
營利者，處5 年以下有期徒刑，得併科10萬元以下罰金。以詐術
犯之者，亦同。